Images des répertoires du notaire Auguste Griois pour l'étude XXXIV
Archives nationales de France
Images des répertoires du notaire Auguste Griois pour l'étude XXXIV
23 avril 1816 - 10 mai 1827
MC/RE/XXXIV/11 - MC/RE/XXXIV/13
Etude XXXIV; Griois, Auguste
3 registres
Archives nationales de France
Minutes et répertoires: la loi 2008-696 du 15 juillet 2008 relative aux archives a fixé à 75 ans à compter de la date de l'acte, ou à 25 ans à compter de la date du décès de l'intéressé si ce délai est plus bref, le délai de communication des minutes et répertoires des notaires; ce délai est porté à 100 ans à compter de la date de l'acte si le document se rapporte à un mineur (code du Patrimoine, articles L213-2, 4e d et 5e).
Autres documents de l'étude (dossiers de clients, comptabilité...): s'agissant d'archives privées, ces documents sont communicables selon les modalités fixées par le déposant ou le donateur.
Certains documents ne sont pas accessibles sous leur forme originale en raison de leur mauvais état de conservation.
Registres entrés aux Archives nationales en 1949.
Images des répertoires de l’étude XXXIV
Archives de l'étude XXXIV
répertoire d'officier public ministériel
- Répertoire chronologique pour la période du 23 avril 1816 au 31 mai 1819, 23 avril 1816 - 31 mai 1819; MC/RE/XXXIV/11; Le répertoire comporte 157 feuillets et fait partie d'un registre de 243 feuilletsde papier manuscrits, hauteur 35 x largeur 25 cm, composé de cahiers foliotés par le notaire. Le registre est en mauvais état: il est dérelié, de nombreux feuillets sont volants ou déchirés.
  Registre folioté en 2003 (foliotation non visible à l'écran)
  Le registre contient aussi le répertoire du notaire Jean-Baptiste Decourchant pour la période du 29 novembre 1813 au 1er avril 1816.
  Le répertoire contient les informations suivantes: 1. le n° de l'acte dans l'année; 2. date du jour; 3. nature de l'acte passé en brevet; 4. nature de l'acte passé en minute; 5. nom, prénom, domicile des parties, indication sur la situation et les prix des biens; 6. date d'enregistrement de l'acte; 7. droits d'enregistrement.
  Attention: seuls les actes passés en minute sont conservés; les actes mentionnés dans le répertoire comme passés en simple brevet (colonne 3) ne sont pas conservés par les notaires et ne sont donc pas versés au Minutier (ils sont remis aux clients).
  répertoire
  - Liste chronologique des actes pour la période du 23 avril au 31 décembre 1816, 23 avril - 31 décembre 1816; 87 r°-120 r°; 34 feuillets
  - Liste chronologique des actes pour la période du 2 janvier au 31 décembre 1817, 2 janvier - 31 décembre 1817; 120 r°-169 r°; 50 feuillets
    - du 2 janvier au 30 juin 1817, 2 janvier - 30 juin 1817; 120 r°-143 r°; 24 feuillets
    - du 1er juillet au 31 décembre 1817, 1er juillet - 31 décembre 1817; 143 r°-169 r°; 27 feuillets
  - Liste chronologique des actes pour la période du 2 janvier au 31 décembre 1818, 2 janvier - 31 décembre 1818; 169 v°-220 r°; 52 feuillets
    - du 2 janvier au 30 juin 1818, 2 janvier - 30 juin 1818; 169 v°-194 v°; 26 feuillets
    - du 1er juillet au 31 décembre 1818, 1er juillet - 31 décembre 1818; 194 v°-220 r°; 27 feuillets
  - Liste chronologique des actes pour la période du 2 janvier au 31 mai 1819, 2 janvier - 31 mai 1819; 220 r°-243 v°; 24 feuillets
- Répertoire chronologique pour la période du 1er juin 1819 au 14 mai 1824, 1er juin 1819 - 14 mai 1824; MC/RE/XXXIV/12; Un registre de 196 feuillets de papier manuscrits, hauteur 35 x largeur 25 cm, composé de cahiers foliotés par le notaire. Le registre est en assez bon état.
  - Liste chronologique des actes pour la période du 1er juin au 30 décembre 1819, 1er juin - 30 décembre 1819; 1 r°-24 v°; 24 feuillets
  - Liste chronologique des actes pour la période du 3 janvier au 31 décembre 1820, 3 janvier - 31 décembre 1820; 25 r°-58 r°; 34 feuillets
  - Liste chronologique des actes pour la période du 2 janvier au 31 décembre 1821, 2 janvier - 31 décembre 1821; 58 r°-92 r°; 35 feuillets
  - Liste chronologique des actes pour la période du 1er janvier au 31 décembre 1822, 1er janvier - 31 décembre 1822; 92 r°-126 r°; 35 feuillets
  - Liste chronologique des actes pour la période du 3 janvier au 31 décembre 1823, 3 janvier - 31 décembre 1823; 126 r°-176 r°; 51 feuillets
    - du 3 janvier au 30 juin 1823, 3 janvier - 30 juin 1823; 126 r°-149 v°; 24 feuillets
    - du 1er juillet au 31 décembre 1823, 1er juillet - 31 décembre 1823; 149 v°-176 r°; 28 feuillets
  - Liste chronologique des actes pour la période du 2 janvier au 14 mai 1824, 2 janvier - 14 mai 1824; 176 r°-196 v°; 35 feuillets
- Répertoire chronologique pour la période du 14 mai 1824 au 10 mai 1827, 14 mai 1824 - 10 mai 1827; MC/RE/XXXIV/13; Le répertoire comporte 168 feuillets et fait partie d'un registre de 200 feuillets de papier manuscrits, hauteur 35 x largeur 25 cm, composé de cahiers foliotés par le notaire. Le registre est en bon état.
  Le registre contient aussi le répertoire du notaire Jean-Baptiste Bechefer pour la période du 11 mai au 16 novembre 1827.
  - Liste chronologique des actes pour la période du 14 mai au 31 décembre 1824, 14 mai - 31 décembre 1824; 1 r°-40 r°; 40 feuillets
  - Liste chronologique des actes pour la période du 3 janvier au 31 décembre 1825, 3 janvier - 31 décembre 1825; 40 v°-92 v°; 53 feuillets
    - du 3 janvier au 30 juin 1825, 3 janvier - 30 juin 1825; 40 v°-66 r°; 27 feuillets
    - du 1er juillet au 31 décembre 1825, 1er juillet - 31 décembre 1825; 66 r°-92 v°; 27 feuillets
  - Liste chronologique des actes pour la période du 6 janvier au 30 décembre 1826, 6 janvier - 30 décembre 1826; 93 r°-146 r°; 54 feuillets
    - du 6 janvier au 30 juin 1826, 6 janvier - 30 juin 1826; 93 r°-115 v°; 23 feuillets
    - du 1er juillet au 31 décembre 1826, 1er juillet - 31 décembre 1826; 115 v°-146 r°; 32 feuillets
  - Liste chronologique des actes pour la période du 2 janvier au 10 mai 1827, 2 janvier - 10 mai 1827; 146 r°-168 r°; 23 feuillets